臺灣新北地方法院刑事判決
111年度審交易字第1116號
公  訴  人  臺灣新北地方檢察署檢察官
被      告  陳威諺


上列被告因過失傷害案件，經檢察官提起公訴（111年度偵字第3
3778號），被告於本院準備程序中就被訴事實為有罪之陳述，經
告知簡式審判程序之旨，並聽取當事人之意見後，經本院裁定行
簡式審判程序，判決如下：
    主  文
陳威諺犯過失傷害罪，處拘役肆拾日，如易科罰金，以新臺幣壹
仟元折算壹日。
    事  實
一、陳威諺於民國110年9月4日11時39分許，騎乘車牌號碼000-0
    000號普通重型機車，沿新北市板橋區南雅東路往南雅西路2
    段方向行駛，行經南雅東路與南雅西路2段路口時，本應注
    意在劃有分向限制線（雙黃線）之路段，不得駛入來車之車
    道內，而依當時天候晴、日間自然光線、柏油路面乾燥無缺
    陷、無障礙物、視距良好等情，並無不能注意之情事，卻疏
    未注意，貿然跨越該處分向限制線（雙黃線）駛入對向之來
    車車道，適其前方右側有陳淑珍騎乘車牌號碼000-0000號普
    通重型機車，沿同向行駛至上開路口欲左轉大觀路1段，陳
    威諺見狀煞車閃避不及，不慎撞擊陳淑珍所騎乘之上開機車
    ，致陳淑珍人車倒地，因而受有左側鎖骨骨折之傷害。嗣陳
    威諺於案發後，於有偵查權限之機關及公務員發覺其犯罪前
    ，即向前往醫院處理之員警表明其為肇事者，而自首並願接
    受裁判。
二、案經陳淑珍訴由臺灣新北地方檢察署檢察官偵查起訴。
    理  由
一、本案被告陳威諺所犯係死刑、無期徒刑、最輕本刑為3年以
    上有期徒刑以外之罪，且非高等法院管轄第一審案件，其於
    準備程序中就被訴事實為有罪之陳述，經本院告知簡式審判
    程序之旨，並聽取公訴人、被告之意見後，本院裁定進行簡
    式審判程序審理，則本案證據之調查，依刑事訴訟法第273
    條之2規定，自不受同法第159條第1項、第161條之2、第161
    條之3、第163條之1及第164條至第170條規定之限制，合先
    敘明。
二、認定犯罪所憑之證據及理由：
(一)前揭犯罪事實，業據被告於偵查、本院準備程序及審理時均
    坦承不諱，核與證人即告訴人陳淑珍於偵查中證述之情節相
    符(見他字卷第22頁背面)，並有亞東紀念醫院診字第110130
    3660號診斷證明書（乙種）、道路交通事故現場圖、道路交
    通事故調查報告表（一）（二）、現場及車損照片12張、新
    北市政府警察局道路交通事故初步分析研判表、新北市政府
    車輛行車事故鑑定會新北車鑑字第0000000號鑑定意見書（
    見他字卷第7頁、第12至13頁、第14至16頁、第6頁、第26至
    27頁）在卷可稽。
(二)按駕駛人駕駛汽車（包括機車），應遵守道路交通標誌、標
    線、號誌之指示；汽車在未劃設慢車道之雙向二車道行駛時
    ，在劃有分向限制線之路段，不得駛入來車之車道內，道路
    交通安全規則第90條第1項、第97條第1項第2款分別定有明
    文。查，被告係智識程度正常之成年人，且領有合格駕駛執
    照，騎乘機車上路，依法即負有上述之注意義務，及參以案
    發時為天候晴、日間自然光線、柏油路面乾燥無缺陷、無障
    礙物、視距良好等狀況，有上開道路交通事故調查報告表（
    一）在卷可參，並無不能注意之情事，竟疏未注意遵守上開
    交通安全規定，貿然跨越分向限制線駛入對向車道內，因而
    肇致本件事故發生，堪認被告就本件交通事故之發生為有過
    失甚明。
(三)又告訴人所受前揭傷害係因本件交通事故所致，而本件交通
    事故復因被告上開過失行為所致，是被告上開過失肇事行為
    與告訴人所受傷害結果間，具有相當之因果關係。
(四)至被告於本院審理時雖指稱告訴人也有違規於左轉時沒有打
    方向燈，雙方都有過失云云。然查，告訴人於本件交通事故
    發生時，有未依規定使用方向燈之事實，固經告訴人於本院
    審理時所坦承（見本院準備程序筆錄第2頁），並有新北市
    政府警察局舉發違反道路交通管理事件通知單1件可參（見
    他字卷第18頁背面），然本件車禍事故發生時，告訴人騎乘
    機車於上開交岔路口左轉彎時，其本無從預見會有車輛違規
    跨越分向限制線自其左後方直行而來，是告訴人之上開違規
    行為，與本件車禍事故之發生，並無因果關係，且本案交通
    事故經送新北市政府車輛行車事故鑑定會鑑定，亦認：「一
    、陳威諺駕駛普通重型機車，不依規定，駛入來車道，引發
    肇事，為肇事原因。二、陳淑珍駕駛普通重型機車，無肇事
    因素；惟左轉彎未開啟左側方向燈，有違規定」，有前開新
    北市政府車輛行車事故鑑定會鑑定意見書附卷可參，益徵被
    告就本件交通事故之發生確有過失無疑，被告指稱告訴人同
    有過失云云，則非可採，附此敘明。
(五)綜上所述，本案事證明確，被告犯行堪予認定，應依法論科
    。
三、論罪科刑：
(一)核被告所為，係犯刑法第284條前段之過失傷害罪。
(二)被告於肇事後，於有偵查權限之機關及公務員發覺其犯罪前
    ，向前往傷者就醫之醫院處理之員警表明其為肇事者等情，
    有道路交通事故肇事人自首情形記錄表1紙附卷可佐（見他
    字卷第17頁背面），被告其後並接受裁判，符合自首要件，
    爰依刑法第62條前段規定，減輕其刑。
(三)爰以行為人之責任為基礎，審酌被告騎乘機車未能遵守交通
    安全規則，謹慎操控，以維自身及其他用路人之安全，貿然
    跨越分向限制線駛入對向車道內，因而發生本件交通事故，
    並致告訴人受有前揭傷勢，所為應予非難；兼衡被告前無犯
    罪紀錄，素行尚佳，有臺灣高等法院被告前案紀錄表在卷可
    佐，並參以其於本院審理時自陳高中畢業之智識程度、家庭
    生活與經濟狀況（見本院簡式審判筆錄第4至5頁）、過失情
    節、告訴人所受傷勢情形，及被告犯後坦承犯行，惟未能與
    告訴人和解並賠償損害之犯後態度等一切情狀，量處如主文
    所示之刑，並諭知易科罰金之折算標準。
據上論斷，應依刑事訴訟法第273條之1第1項、第299條第1項前
段，刑法第284條前段、第62條前段、第41條第1項，刑法施行法
第1條之1第1項，判決如主文。
本案經檢察官王聖涵偵查起訴，由檢察官黃明絹到庭執行職務。
中　　華　　民　　國　　111 　年　　11　　月　　9 　　日
　　　　　　　　　刑事第二十五庭    法　官  白光華
上列正本證明與原本無異。
如不服本判決，應於判決送達後20日內敘明上訴理由，向本院提
出上訴狀 (應附繕本) ，上訴於臺灣高等法院。其未敘述上訴理
由者，應於上訴期間屆滿後20日內向本院補提理由書「切勿逕送
上級法院」。
                                    書記官  楊貽婷　　　
中　　華　　民　　國　　111 　年　　11　　月　　9 　　日
附錄本案所犯法條全文
中華民國刑法第284條
因過失傷害人者，處1年以下有期徒刑、拘役或10萬元以下罰金
；致重傷者，處3年以下有期徒刑、拘役或30萬元以下罰金。